【裁判字號】    97,易,315
【裁判日期】    970918
【裁判案由】    竊盜等
【裁判全文】
臺灣花蓮地方法院刑事判決               97年度易字第315號
公  訴  人  臺灣花蓮地方法院檢察署檢察官
被      告  丁○○
                    （現於臺灣花蓮監獄花蓮分監執行中）
            丙○○
                    （現於臺灣花蓮監獄花蓮分監執行中）
上列被告等因竊盜等案件，經檢察官提起公訴（97年度偵字第35
15號、第3625號、第3147號），被告於準備程序中為有罪之陳述
，本院裁定進行簡式審判程序，判決如下：
    主  文
丁○○竊盜，累犯，處有期徒刑月；又毀越安全設備竊盜，累
犯，處有期徒刑捌月；又踰越安全設備竊盜，累犯，處有期徒刑
拾月。應執行有期徒刑壹年貳月。
丙○○寄藏贓物，累犯，處拘役拾日，如易科罰金，以新臺幣
壹仟元折算壹日；又寄藏贓物，累犯，處拘役拾日，如易科罰
金，以新臺幣壹仟元折算壹日。應執行拘役肆拾日，如易科罰金
，以新臺幣壹仟元折算壹日。
    事  實
一、丁○○前曾於民國94年間因詐欺及竊盜案件，經臺灣高等法
    院花蓮分院及本院分別判處有期徒刑2年、6月，嗣經減刑及
    定其應執行刑為有期徒刑2年1月，甫於96年9 月26日縮刑期
    滿執行完畢。丙○○前曾於94年間因違反毒品危害防制條例
    案件，經本院判處有期徒刑6月、8月確定，又於95年間因公
    共危險案件，經本院判處有期徒刑7 月確定，經合併接續執
    行，於96年7 月15日縮刑期滿執行完畢。詎竟均不知悔改，
    丁○○意圖為自己不法之所有，於97年4 月間某日，至花蓮
    縣花蓮市○○路293之4號戊○○所經營之自助餐店內，竊取
    戊○○所有黑色皮包1 只（內有硬幣新臺幣70元及金色女用
    手錶1 隻），得手後，占為己有，並將該金色女錶交知情之
    丙○○寄藏在其花蓮縣吉安鄉○里○○街78號住處之皮箱內，
    嗣遭竊遺失。丁○○復意圖為自己不法所有，於97年5 月11
    日上午9 時許，至花蓮縣花蓮市○○路455巷6號，先破壞該
    屋後方防火巷之防盜窗戶後越入該屋1 樓竊取甲○○所有電
    腦主機1台、螢幕1台、女用馬靴1 雙，得手後，占為己有，
    並將電腦主機及螢幕交給不知情之林明德，持往花蓮縣吉安
    鄉○○路○段144號「新文華電腦公司」，出售予不知情之陳
    逸軒；復意圖為自己不法所有，於97年4月7日下午3時至5時
    許，至花蓮縣吉安鄉○○○街311號，踰越該屋2 樓浴室窗戶
    侵入後，至1樓竊取乙○○所有之銀色「SAPHIRE」男用手錶
    1支、金色勞力士男錶1支、銀色勞斯丹頓男錶1 支、藍寶石
    戒面戒指1支、玉石K金項鍊3條、手提箱1個（內有房屋、土
    地所有權狀等物）。得手後，占為己有，並將其中銀色「SA
    PHIRE」男用手錶1支交給知情之丙○○寄藏。嗣為警循線查
    獲。並扣得銀色「SAPHIRE」男用手錶1支。丁○○嗣在警循
    線偵查時，在上開於97年4 月間某日，至花蓮縣花蓮市○○
    路293之4號竊取戊○○物品之竊盜犯行，未為任何有偵查犯
    罪職權之公務員知悉前，即向承辦警員自首該部分竊盜犯行
    ，並進而接受本件裁判。
二、案經花蓮縣警察局移送及花蓮縣警察局吉安分局報請臺灣花
    蓮地方法院檢察署檢察官偵查起訴。
    理  由
一、上開犯罪事實，業據被告丁○○於警詢、偵查中及本院審理
    時；丙○○於本院審理時均坦承不諱，核與證人林明德、甲○○、陳逸軒、乙○○、戊○○、張小萍所證述之情節互核
    相符。此外，復有照片10張、切結書1份、贓物認領保管單1
    份在卷可稽。被告自白核與事實相符，應依法論科。
二、窗戶係防閑之設施，為安全設備。是核被告丁○○3 次竊盜
    所為，係分別犯刑法第320條第1項、第321條第1項第2 款、
    第321條第1項第2款之竊盜罪。被告丙○○所為係犯刑法第3
    49條第2項之寄藏贓物罪。被告丁○○前後3竊盜犯行間及被
    告丙○○先後2 次寄藏贓物犯行，犯意各別，行為互殊，均
    應分論併罰。查被告丁○○前曾於94年間因詐欺及竊盜案件
    ，經臺灣高等法院花蓮分院及本院分別判處有期徒刑2年、6
    月，嗣經減刑及定其應執行刑為有期徒刑2年1月，甫於96年
    9 月26日縮刑期滿執行完畢。丙○○前曾於94年間因違反毒
    品危害防制條例案件，經本院判處有期徒刑6月、8月確定，
    又於95年間因公共危險案件，經本院判處有期徒刑7 月確定
    ，經合併接續執行，於96年7 月15日縮刑期滿執行完畢，有
    臺灣高等法院被告前案紀錄表2份在卷可憑，被告2人受有期
    徒刑執行完畢後，5 年以內再故意犯本件有期徒刑以上之罪
    ，均為累犯，各應依刑法第47條第1 項規定加重其刑。查被
    告丁○○在警循線偵查其竊盜犯行時，在上開於97年4 月間
    某日，至花蓮縣花蓮市○○路293之4號竊取戊○○物品之竊
    盜犯行，未為任何有偵查犯罪職權之公務員知悉前，即向承
    辦警員自首該部分竊盜犯行，並進而接受本件裁判，此有被
    告丁○○及被害人戊○○警詢筆錄各1 份在卷可稽，爰依法
    就此部分予以減輕其刑，並依法先加後減。爰審酌被告2 人
    ，均有犯罪前科紀錄，素行非佳，本案被告丁○○竊盜之手
    段、所竊得之財物之價值；被告丙○○所寄藏之贓物價值尚
    輕，及2 人於犯罪後均坦承犯行等一切情狀，分別量處如主
    文所示之刑，並各定其應執行刑，及就被告丙○○部分，諭
    知易科罰金之折算標準。
據上論斷，應依刑事訴訟法第273條之1第1項、第299條第1 項前
段，刑法第320條第1項、第321條第1項第2款、第349條第2 項、
第47條第1項、第62條前段、第41條第1項前段、第51條第5 款，
刑法施行法第1條之1，判決如主文。
本案經檢察官孫源志到庭執行職務。
中    華    民    國    97    年    9     月    18    日
                  刑事第二庭    法  官  林恒祺
上列正本證明與原本無異。
如對本判決不服，應於送達後10日內，向本院提出上訴狀（上訴
狀應記載具體上訴理由並應抄附繕本）告訴人或被害人如對於本
判決不服者，應具備理由請求檢察官上訴，其上訴期間之計算係
以檢察官收受判決正本之日期為準。
中    華    民    國    97    年    9     月    19    日
                                書記官
附錄本判決論罪之法律條文：
中華民國刑法第320條
（普通竊盜罪、竊佔罪）
意圖為自己或第三人不法之所有，而竊取他人之動產者，為竊盜
罪，處5年以下有期徒刑、拘役或5百元以下罰金。
意圖為自己或第三人不法之利益，而竊佔他人之不動產者，依前
項之規定處斷。
前二項之未遂犯罰之。
中華民國刑法第321條
（加重竊盜罪）
犯竊盜罪而有左列情形之一者，處6月以上、5年以下有期徒刑：
一、於夜間侵入住宅或有人居住之建築物、船艦或隱匿其內而犯
    之者。
二、毀越門扇、牆垣或其他安全設備而犯之者。
三、攜帶兇器而犯之者。
四、結夥三人以上而犯之者。
五、乘火災、水災或其他災害之際而犯之者。
六、在車站或埠頭而犯之者。
前項之未遂犯罰之。


司法院資訊處製作；財團法人民間司法改革基金會備份。
